臺灣板橋地方法院刑事判決　　　　　　 100年度訴字第1189號
公　訴　人　臺灣板橋地方法院檢察署檢察官
被　　　告　張振東
選任辯護人　林福地律師
被　　　告　廖亦成
選任辯護人　林長青律師
上列被告因槍砲彈藥刀械管制條例案件，經檢察官提起公訴（10
0 年度偵字第5212號、第10491號），本院判決如下：
    主  文
張振東犯非法持有可發射子彈具殺傷力之槍枝罪，累犯，處有期
徒刑參年拾壹月，併科罰金新臺幣拾肆萬元，罰金如易服勞役，
以新臺幣壹仟元折算壹日。扣案具有殺傷力之仿WALTHER 廠半自
動改造手槍壹支（WALTHER 廠P22 型半自動改造手槍壹枝（含彈
匣壹個及土造金屬槍管及土造金屬滑套各壹枝，槍枝管制編號：
0000000000號）及口徑九mm制式子彈貳顆均沒收。
廖亦成犯非法寄藏可發射子彈具殺傷力之槍枝罪，處有期徒刑參
年拾月，併科罰金新臺幣拾肆萬元，罰金如易服勞役，以新臺幣
壹仟元折算壹日。扣案具有殺傷力之仿WALTHER 廠P22 型半自動
改造手槍壹枝（含彈匣壹個及土造金屬槍管及土造金屬滑套各壹
枝，槍枝管制編號：0000000000號）及口徑九mm制式
子彈貳顆均沒收。
    事  實
一、張振東前曾於民國86年間曾因違反槍砲彈藥刀械管制條例及
    麻醉藥品管理條例等案件，經本院分別判處有期徒刑5月、8
    月及1 年，合併應執行有期徒刑1 年10月確定，另於86年間
    因過失傷害等案件，經臺灣臺北地方法院於86年11月29日以
    86年度交上易字第419 號判決判處有期徒刑1 年5 月，嗣經
    減刑為有期徒刑8 月，與上開有期徒刑1 年10月接續執行，
    並於96年9 月30日縮短刑期執行完畢。詎其猶不知悔改，明
    知可發射子彈具有殺傷力之改造手槍、具有殺傷力之子彈及
    槍枝零組件，均係槍砲彈藥刀械管制條例所列管之槍砲、子
    彈，非經中央主管機關之許可，不得無故持有，竟仍於99年
    間某日，在雲林縣斗六市火車站附近之槍枝模型店，以新臺
    幣（下同）6 萬元之價格，購入具有殺傷力之仿WALTHER 廠
    P22 型半自動改造手槍（另有換裝用之土造金屬槍管及土造
    金屬滑套各1 支）1 枝（槍枝管制編號：0000000000號），
    並以每顆約10 0元之代價，購入口徑9mm 制式子彈4 顆、由
    金屬彈殼組合直徑9.0mm 非制式子彈1 顆、口徑0.30吋制式
    長槍子彈1 顆，而將上開槍枝及子彈先後藏放在花蓮縣吉安
    鄉父母家中、新北市○○區○○路之居所內而非法持有之。
二、廖亦成明知可發射子彈具有殺傷力之改造手槍、具有殺傷力
    之子彈及槍枝零組件，未經許可不得寄藏、持有之，竟仍於
    100 年1 月間某日，在其位在新北市三重區○○○路18號5
    樓斯時之居所內，因張振東所託，受寄藏放張振東所持有之
    上開改造手槍1 枝（另有換裝用之土造金屬槍管及土造金屬
    滑套各1 支）、制式子彈4 顆、非制式子彈1 顆及制式長槍
    子彈1 顆等物。嗣於100 年2 月14日23時35分許，廖亦成另
    案通緝遭查獲，經其同意在上開處所執行搜索因扣得上開槍
    彈及槍枝主要組成零件，始查悉上情。
三、案經新北市政府警察局中和第二分局移送及臺灣板橋地方法
    院檢察署檢察官主動簽分偵查起訴。
    理  由
一、證據能力部分：
  (一)被告張振東部分：
    按鑑定之經過及其結果，應命鑑定人以言詞或書面報告，刑
    事訴訟法第206 條第1 項有明文規定；又按法院或檢察官得
    囑託醫院、學校或其他相當之機關、團體為鑑定，或審查他
    人之鑑定，並準用第203 條至第206 條之1 之規定；其須以
    言詞報告或說明時，得命實施鑑定或審查之人為之，同法第
    206 條第1 項、第208 條第1 項亦定有明文。故卷附內政部
    警政署刑事警察局100 年3 月1 日刑鑑字第1000021326號鑑
    驗書1 份，為檢察機關所委託鑑定，為刑事訴訟法第206 所
    稱之鑑定報告，為同法第159 條第1 項所指例外規定，應有
    證據能力。
  (二)被告廖亦成部分：
    證人張振東於檢察官偵查時之證述，被告廖亦成及其辯護人
    以上揭證人未經詰問為由，否認其於檢察官偵查時陳述之證
    據能力；惟查上開證人於檢察官偵查時之陳述，經具結而為
    證述；且上開證人業於本院審理時到庭經交互詰問，被告廖
    亦成及其辯護人並未舉證證明上開證人於檢察官偵查時之陳
    述有何顯不可信之情況存在，故認上開證人於檢察官偵查時
    之陳述具有證據能力。至證人李娟如於偵查中已於供前具結
    ，且檢察官訊問並無違背程序規定，以該供述作成之客觀條
    件及環境，並無顯不可信之情況，且被告及其辯護人均捨棄
    而不行使對上開證人之詰問權，上開證人於偵查中之證詞復
    經本院於審理期日提示予被告並告以要旨，履踐合法證據調
    查程序，是上開證人於偵查中之證詞，自均具有證據能力而
    得採為本案證據使用。又內政部警政署刑事警察局100 年3
    月1 日刑鑑字第1000021326號鑑驗書1 份，如前所述，具有
    證據能力。
二、事實認定部分：
  (一)被告張振東部分：
    上開犯罪事實一部分，業據被告張振東於警詢、偵查及本院
    審理中坦承不諱，而上開扣案槍、彈經送內政部警政署刑事
    警察局鑑驗，其中：（一）送鑑手槍1 枝（槍枝管制編號：
    0000000000），認係改造手槍，由仿WALTHER 廠P22 型半自
    動改造手槍製造之槍枝，換裝土造金屬槍管而成，擊發功能
    正常，可供擊發適用子彈使用，認具殺傷力；（二）、送鑑
    滑套1 枝，認係土造金屬滑套；（三）送鑑槍管1 枝，認係
    土造金屬槍管；（四）送鑑子彈5 顆，其中3 顆，認均係口
    徑9mm 制式子彈，採樣1 顆試射，可擊發，認均具殺傷力；
    另1 顆係口徑9mm 制式子彈，經試射，可擊發，認具殺傷力
    ；另1 顆認係非制式子彈，由金屬彈殼組合直徑9mm 金屬彈
    頭而成，經試射，可擊發，認具殺傷力；（五）送鑑長槍子
    彈1 顆，認係口徑0.30吋制式子彈，經試射，可擊發，認具
    殺傷力等情，有內政部警政署刑事警察局100 年3 月1日 刑
    鑑字第1000021326號鑑驗書在卷可稽（偵卷第73至77頁），
    而其中土造金屬滑套及土造金屬槍管，槍砲主要組成零件，
    此有內政部86年11月24日台（86）內警字第8670683 號函1
    份存卷足憑，顯見被告所持有另供換裝使用之土造金屬滑套
    及土造金屬槍管各1 支，確屬經主管機關內政部公告為槍砲
    彈藥刀械管制條例所列管之槍砲主要組成零件無訛，復有搜
    索扣押筆錄、扣押物品目錄表、新北市政府警察局槍枝初步
    檢視報告表、現場及扣案物照片28張在卷可稽，足認被告張
    振東前揭自白與事實相符，堪予採信。綜上，被告張振東犯
    行事證明確，堪以認定，應依法論科。
  (二)被告廖亦成部分：
    訊據被告廖亦成固坦承系爭槍彈是在100 年2 月14日在被告
    廖亦成位於新北市三重區○○○路18號5 樓之居所內之餐桌
    上所搜獲，被告廖亦成知道系爭槍彈為被告張振東所有，被
    告廖亦成同意被告張振東自100 年1 月間在其居所內居住至
    同年2 月14日查獲止，被告廖亦成曾於100 年1 月間看過被
    告張振東在其居所內把玩系爭槍枝之事實，惟矢口否認有何
    寄藏可發射子彈具有殺傷力之改造手槍、未經許可寄藏子彈
    罪及未經許可寄藏槍砲主要組成零件之犯行，辯稱：伊於1
    月21日時回花蓮過年，至2 月13日才回來，張振東於伊回花
    蓮期間有住在伊家，伊回花蓮前有請張振東把槍彈帶走，之
    後就沒有看過這把槍云云。經查：
  1.證人張振東於偵查及本院審理時證述：伊於100 年1 月間開
    始，因想降低持有系爭槍彈之風險，就將槍彈放在被告廖亦
    成該租屋處之餐桌上紙盒內，餐桌的位置很明顯，一進家門
    就可以看到餐桌，被告廖亦成知悉該物品就是系爭槍彈，但
    沒有向伊反應要伊帶走，僅問過要放多久，伊曾經有兩、三
    次開車至被告廖亦成租屋處樓下，打電話請被告廖亦成幫伊
    將系爭槍彈拿下來，被告廖亦成對此並無抱怨，又伊曾在被
    告廖亦成家中將系爭槍彈從袋子裡拿出來把玩，當時被告廖
    亦成在場有看到，且有看到其他子彈等情明確（偵卷第125-
    127 頁、本院卷第83頁反面至第88頁），核與被告廖亦成自
    承其看過張振東曾在其中家把玩槍枝等情相符（本院卷第62
    頁反面、第90頁），而系爭扣案槍彈於100 年2 月14日確實
    係在被告廖亦成其上開租屋處內之餐桌上所查獲等情，業據
    被告廖亦成於警詢時供述：系爭扣案槍彈係在其上開租屋處
    餐桌上所查獲，手槍以報紙包裝後放置在絨布袋內，另子彈
    等物係放在紙盒內等語在卷（偵卷第2 頁反面），復有新北
    市政府警察局中和第二分局搜索、扣押筆錄、自願受搜索同
    意書及扣押物品目錄表各1 份及現場照片28張在卷可稽（偵
    卷第14-33 頁），足見證人張振東於100 年1 月間即將系爭
    槍彈藏放在被告廖亦成家中之情形，被告廖亦成知悉此節並
    未有反對之表示，甚且數次幫將系爭槍彈拿至樓下給張振東
    ，顯見被告廖亦成實有為張振東隱藏系爭槍彈之情形，再者
    ，被告廖亦成與其妻李娟如係於100 年2 月13日自花蓮返回
    到上開三重租屋處之事實，業據證人李娟如於偵查中證述明
    確（偵卷第92頁），核與證人李娟如所使用門號0000000000
    號之通聯紀錄，於100 年2 月13日凌晨1 時33分48秒之發話
    基地台位置在新北市三重區之情形相符（偵卷第155 頁），
    並佐以被告廖亦成於偵查時供稱：伊於100 年2 月13日回到
    三重租屋處家中，看見張振東在屋內打電動等語（偵卷第12
    1 頁），足見被告廖亦成於100 年2 月13日即經警查獲前一
    日業已返回三重租屋處，而系爭扣案槍彈係在被告廖亦成租
    屋處餐桌上查獲，而被告廖亦成之住處為一房一廳，進屋即
    可看到餐桌，業經證人張振東證述明確（本院卷第86頁），
    該處並非隱密不易發覺之處，反係屋內極為明顯之處，被告
    廖亦成實難以諉為不知扣案物品之存在，顯見被告廖亦成直
    至查獲前仍有為張振東受寄系爭槍彈之行為，應無疑義。
  2.至辯護意旨雖稱：被告有明確告訴張振東將系爭槍彈拿走，
    是被告廖亦成主觀上並無受寄之犯意，客觀上亦無隱藏之行
    為，系爭槍彈尚未發現被告廖亦成指紋，並未置於被告實力
    支配之下云云。然被告廖亦成既知悉被告張振東將系爭槍、
    彈放在其家中，且被告張振東外出時，仍將本案槍彈留置於
    被告廖亦成住處，待需用時則請被告廖亦成持交，顯示被告
    廖亦成對本案槍彈負責保管、藏放，以便被告張振東掩人耳
    目，業如前所述，足認被告廖亦成主觀上有受寄之犯意，且
    系爭槍、彈係放置於被告廖亦成家中，被告廖亦成果欲避嫌
    ，應督促被告張振東立即帶往他處，甚且可報警處理，然而
    被告卻將系爭槍彈放置在其屋內，其客觀上顯有隱藏之行為
    ，而對系爭槍、彈確實係置於自己實力支配之狀態下，炙為
    明確，並佐以被告廖亦成經警查獲後，明知張振東曾居住在
    其租屋處內，並曾有攜帶槍枝放置在該屋內，然卻未提供完
    整資料供檢警偵查，反而於100 年2 月15日警詢時先供稱系
    爭槍彈為真實姓名年籍不詳綽號「阿明」之成年男子所有（
    偵卷第7 頁），經警提供照片供其指認後，則供述綽號「阿
    明」之成年男子即為曾韋閎（偵卷第3 頁反面），嗣於檢察
    官偵查中又供述伊將租屋處之鑰匙交給「阿明」供其居住等
    語（偵卷第56頁），至本院審理時始自承：曾韋閎跟伊比較
    不熟，伊沒有讓曾韋閎在伊租屋處住過（本院卷第90頁），
    益徵被告廖亦成於偵查中極力為張振東隱藏犯行，被告於本
    院審理時經詢以為何未提供完整資料供檢警偵查，猶辯稱伊
    認為張振東係伊朋友不會害伊，認為槍彈係曾韋閎所有，才
    對被告張振東放槍彈情節隱而不言，反指認曾韋閎云云（本
    院卷第90頁），顯難自圓其說，已顯示被告對於本案經查獲
    槍彈，實絲毫未感意外，且早知槍彈之寄放人身分，故極力
    掩飾，試圖誤導檢警追查，是被告廖亦成於本院審理時辯稱
    對本案槍彈並不知情云云，委無可採。此外，復有內政部警
    政署刑事警察局100 年3 月1 日刑鑑字第1000021326號鑑驗
    書在卷可稽（偵卷第73至77頁），而其中土造金屬滑套及土
    造金屬槍管，槍砲主要組成零件，有內政部86年11月24日台
    （86）內警字第8670 683號函1 份存卷足憑，被告廖亦成上
    開所辯，無從建立合理懷疑而推翻前揭積極證據，其確有上
    開寄藏系爭槍彈之犯行，事證明確，堪以認定，應依法論科
    。
三、論罪科刑部分：
  (一)被告張振東部分
  1.核被告張振東所為，係犯槍砲彈藥刀械管制條例第8 條第4
    項之未經許可持有可發射子彈具有殺傷力之改造手槍罪、同
    條例第12條第4 項之未經許可持有子彈罪及同條例第13條第
    4 項之未經許可持有槍砲之主要組成零件罪。被告以一持有
    行為同時觸犯上揭3 罪，為想像競合犯，依刑法第55條規定
    ，應從一重之未經許可持有可發射子彈具有殺傷力槍枝罪論
    處。又被告張振東有如犯罪事實欄所載之論罪科刑執行情形
    ，有臺灣高等法院被告前案紀錄表1 份附卷可稽，其於有期
    徒刑執行完畢後，5 年以內故意再犯本件有期徒刑以上之罪
    ，為累犯，應依刑法第47條第1 項之規定加重其刑。爰審酌
    被告前有毒品、槍砲等前科，素行不佳，明知槍械、子彈性
    質上屬高度危險之物品，我國法律明文規定非經主管機關許
    可不得擅自持有，雖未查得因使用槍械而造成實質傷亡，然
    其無視公權力，持有系爭槍彈之數量非少，且持有之時間非
    短，並曾多次攜帶外出，已嚴重危害社會治安，惟衡及其經
    查獲自始坦承犯行之態度、犯罪動機、目的、所生危害等一
    切情狀，量處如主文所示之刑，並就罰金部分諭知易服勞役
    之折算標準，以示警懲。
  2.扣案之系爭改造手槍1 枝、口徑9mm 制式子彈2 顆及槍枝主
    要組成零件土造金屬滑套1 枝、土造金屬槍管1 枝，均屬違
    禁物，依刑法第38條第1 項第1 款規定宣告沒收；至口徑9m
    m 制式子彈2 顆、由金屬彈殼組合直徑9.0mm 非制式子彈1
    顆、口徑0.30吋制式長槍子彈1 顆，經鑑定試射後即已失其
    效能而不具殺傷力，已非屬違禁物，爰不予宣告沒收。另扣
    案研磨工具1 組、安非他命1 包及安非他命吸食器1 組，並
    無證據證明與與本案有何關連，爰不予宣告沒收，併此敘明
    。
  (二)被告廖亦成部分
  1.核被告廖亦成所為，係犯槍砲彈藥刀械管制條例第8 條第4
    項之未經許可寄藏可發射子彈具有殺傷力之改造手槍罪、同
    條例第12條第4 項之未經許可寄藏子彈罪及同條例第13條第
    4 項之未經許可寄藏槍砲之主要組成零件罪。被告以一持有
    行為同時觸犯上揭3 罪，為想像競合犯，依刑法第55條規定
    ，應從一重之未經許可寄藏可發射子彈具有殺傷力槍枝罪論
    處。爰審酌被告因殺人未遂案於95年4 月7 日縮短刑期假釋
    出監，此有臺灣高等法院被告前案紀錄表1 份在卷可按，其
    於假釋期間不思悔改，明知槍械性質上屬高度危險之物品，
    我國法律明文規定非經主管機關許可不得擅自持有，雖未查
    得因使用槍械而造成實質傷亡，然其無視公權力，竟仍為本
    件寄藏犯行，寄藏系爭槍彈之數量非少、時間非短，嚴重危
    害社會治安，且犯後不惟否認犯行，甚且於偵查中極力飾詞
    為被告張振東隱藏犯行，誤導檢警偵查方向，未見悔意，本
    院因此認為，被告固無據實陳述之義務，然其缺乏為自己行
    為負責之觀念，自應施以相當之刑罰，以謀收警惕、矯治及
    社會防衛之效，並兼衡其犯罪動機、目的與手段等一切情狀
    ，量處如主文所示之刑，並就罰金部分諭知易服勞役之折算
    標準，以示警懲。
  2.扣案之系爭改造手槍1 枝、口徑9mm 制式子彈2 顆及槍枝主
    要組成零件土造金屬滑套1 枝、土造金屬槍管1 枝，均屬違
    禁物，依刑法第38條第1 項第1 款規定宣告沒收；至口徑9m
    m 制式子彈2 顆、由金屬彈殼組合直徑9.0mm 非制式子彈1
    顆、口徑0.30吋制式長槍子彈1 顆，經鑑定試射後即已失其
    效能而不具殺傷力，已非屬違禁物，爰不予宣告沒收。另扣
    案研磨工具1 組、安非他命1 包及安非他命吸食器1 組，並
    無證據證明與與本案有何關連，爰不予宣告沒收，併此敘明
    。
據上論斷，應依刑事訴訟法第299 條第1 項前段，槍砲彈藥刀械
管制條例第8 條第4 項、第12條第4 項、第13條第4 項，刑法第
11條、第42條第3 項、第55條、第38條第1 項第1 款，判決如主
文。
本案經檢察官張瑞玲到庭執行職務。
中    華    民    國  100     年    7     月    29    日
                刑事第十六庭  審判長法  官  王偉光

                                    法  官  蘇揚旭
                                    法  官  魏俊明
上列正本證明與原本無異。
如不服本判決，應於判決送達後10日內敘明上訴理由，向本院提
出上訴狀 (應附繕本) ，上訴於臺灣高等法院。其未敘述上訴理
由者，應於上訴期間屆滿後20日內向本院補提理由書「切勿逕送
上級法院」。
                                    書記官  陳香君
中    華    民    國   100    年    7     月    29    日
附錄本案所犯法條全文
槍砲彈藥刀械管制條例第8條
未經許可，製造、販賣或運輸鋼筆槍、瓦斯槍、麻醉槍、獵槍、
空氣槍或第 4 條第 1 項第 1 款所定其他可發射金屬或子彈具
有殺傷力之各式槍砲者，處無期徒刑或 5 年以上有期徒刑，併
科新臺幣 1 千萬元以下罰金。
未經許可，轉讓、出租或出借前項所列槍枝者，處 5 年以上有
期徒刑，併科新臺幣 1 千萬元以下罰金。
意圖供自己或他人犯罪之用，而犯前二項之罪者，處無期徒刑或
7 年以上有期徒刑，併科新臺幣 1 千萬元以下罰金。
未經許可，持有、寄藏或意圖販賣而陳列第 1 項所列槍枝者，
處 3 年以上 10 年以下有期徒刑，併科新臺幣 7 百萬元以下罰
金。
第 1 項至第 3 項之未遂犯罰之。
犯第 1 項、第 2 項或第 4 項有關空氣槍之罪，其情節輕微者
，得減輕其刑。
槍砲彈藥刀械管制條例第12條
未經許可，製造、販賣或運輸子彈者，處 1 年以上 7 年以下有
期徒刑，併科新台幣 500 萬元以下罰金。
未經許可，轉讓、出租或出借子彈者，處 6 月以上 5 年以下有
期徒刑，併科新台幣 300 萬元以下罰金。
意圖供自己或他人犯罪之用，而犯前二項之罪者，處 3 年以上
10 年以下有期徒刑，併科新台幣 700 萬元以下罰金。
未經許可，持有、寄藏或意圖販賣而陳列子彈者，處 5 年以下
有期徒刑，併科新台幣 300 萬元以下罰金。
第 1 項至第 3 項之未遂犯罰之。
槍砲彈藥刀械管制條例第13條
未經許可，製造、販賣或運輸槍砲、彈藥之主要組成零件者，處
 3 年以上10 年以下有期徒刑，併科新台幣 700 萬元以下罰金
。
未經許可，轉讓、出租或出借前項零件者，處 1 年以上 7 年以
下有期徒刑，併科新台幣 500 萬元以下罰金。
意圖供自己或他人犯罪之用，而犯前 2 項之罪者，處 5 年以上
有期徒刑，併科新台幣 1000 萬元以下罰金。
未經許可，持有、寄藏或意圖販賣而陳列第 1 項所列零件者，
處 6 月以上5 年以下有期徒刑，併科新台幣 300 萬元以下罰金
。
第 1 項至第 3 項之未遂犯罰之。